* C:\Users\joaqu\Desktop\Circuit-Design\LDOA_Regulator\Regulador_LDOA_v6.asc
Q3 N003 N003 P001 0 BC327-25
Q4 Vod N003 P002 0 BC327-25
Q1 N003 Vref Pol 0 BC546B
Q2 Vod N006 Pol 0 BC546B
Q§TIP42C Vs1 N004 VIN 0 TIP42C
Q2N6487 N004 Vod Vs1 0 Q2N6487
Rf1 Vo Vf 3.16k
Rf2 N007 0 840
RL Vo 0 {RL}
V1 Vref 0 {VREFDC} AC {VREFAC}
VIN VIN 0 {VINDC}
R3 VIN P001 {RE}
R2 VIN P002 {RE}
C3 N005 0 {CL}
Rs Vo Vs1 0.1
R1 Vs N014 1k
R4 Vrefc N018 1k
R5 N018 N017 100k
R6 N014 0 100k
Q7 Vod N016 0 0 2N2222
R9 N009 Vs 100k
R10 Vo N009 10k
R11 Vs1 N008 10k
R12 N008 0 100k
R13 N010 Vref 50k
R14 0 N010 10k
R15 Vf N021 54.4k
R16 N021 0 46k
R17 N012 N011 10k
R18 N012 N022 10k
R19 Vrefc N013 10k
R20 0 N013 10k
Rf3 Vf N007 1K
M1 N007 SELA 0 0 2N7002
VSELA SELA 0 5
R7 N017 N016 100
Q8 N015 N015 N019 0 BC546B
R8 VIN N015 4.7K
L1 Vf N006 1000Meg
C1 N006 VCOMP_V 1000Meg
VCOMP VCOMP_V 0 1.2 AC 1
gmPD N002 0 0 Vfi_model 19.3m
Rn1 N002 0 87.4k
Cn1 N002 0 1.2n
E§Av N001 0 N002 0 1
ro Vo_model N001 1.3
R24 Vo_model Vfo_model 3.16k
R25 Vo_model 0 {RL}
C4 Vo_model 0 {CL}
C5 Vfi_model 0 1Meg
L2 Vfo_model Vfi_model 1Meg
R26 Vfo_model 0 1k
Q9 Pol N015 N020 0 BC546B
I1 0 Vod 0 AC 0
I2 0 Vo 0 AC 0
L4 N023 N024 1000Meg
C7 VCOMP_I N023 1000Meg
VCOMP1 VCOMP_I 0 658m AC 1
C2 Vod 0 100n
XU6 N012 N013 VIN 0 Vrefc LM358
XU1 N010 N011 VIN 0 N011 LM358
XU2 N021 N022 VIN 0 N022 LM358
XU3 N014 N018 VIN 0 N017 LM358
C6 Vs N009 150p
XU5 N008 N009 VIN 0 Vs LM358
R22 Vo N005 1
R21 N019 0 470
R23 N020 0 470
.model NPN NPN
.model PNP PNP
.lib C:\Users\joaqu\Documents\LTspiceXVII\lib\cmp\standard.bjt
.model NMOS NMOS
.model PMOS PMOS
.lib C:\Users\joaqu\Documents\LTspiceXVII\lib\cmp\standard.mos
.op
.ac dec 20 0.1 100Meg
.param VINDC 6.35
.param VINAC 1
.param VREFDC 1.2
.param VREFAC 0
.param RL 500
;dc VIN 1 12
;step param RE 1k 1.5k 100
.param RE 470
;step param RL 100 0.1 0.25
* Mido regulacion de linea
.meas DC Vo1rl FIND V(Vo) AT=6.25
.meas DC Vo2rl FIND V(Vo) AT=6.45
.meas DC RegLin PARAM ((Vo2rl-Vo1rl)/0.2)
* Mido regulacion de carga
.meas OP Vo1rc FIND V(Vo) AT 100
.meas OP Vo2rc FIND V(Vo) AT 10
.meas OP Io1rc FIND I(RL) AT 100
.meas OP Io2rc FIND I(RL) AT 10
* Mido eficiencia
* -100*((V(vo)*I(RL))/(V(VIN)*I(VIN)))
.meas OP RegCar PARAM (-(Vo2rc-Vo1rc)/(Io2rc-Io1rc))
;tran 0 0.5 0 1m
* Lazo de Corriente
;include TL081.txt
* Referencia Lazo de Corriente
;step param VINDC 4 12 0.1
* Sumador
* Selector
.lib opamp.sub
* Fuente de corriente de polarizacion\nEspejo Simple
* Fuente para analisis \nde Compensacion
.param CL 15u
* Parametros de carga
* Parametros de fuentes
* Parametros de simulacion
* Modelo Pequeña Señal
* Modelos de simulacion
* Tipos de simulacion
;step param CL list 1u 15u
;step param C2 list 10n 50n 100n 150n
* Fuente para analisis \nde Compensacion
.MODEL TIP42C PNP(Is=66.19f Xti=3 Eg=1.11 Vaf=100 Bf=137.6 Ise=862.2f Ne=1.481 Ikf=1.642 Nk=.5695 Xtb=2 Br=5.88 Isc=273.5f Nc=1.24 Ikr=3.555 Rc=79.39m Cjc=870.4p Mjc=.6481 Vjc=.75 Fc=.5 Cje=390.1p Mje=.4343 Vje=.75 Tr=235.4n Tf=23.21n Itf=71.33 Xtf=5.982 Vtf=10 Rb=.1 Vceo=100 Icrating=6 mfg=Texas)
.include 2N6487.lib
.include LM358.txt
.backanno
.end
